【裁判字號】    90,訴,1251
【裁判日期】    901108
【裁判案由】    清償債務
【裁判全文】
臺灣桃園地方法院民事判決  九十年度訴字第一二五一號
    原      告  桃園縣楊梅鎮農會
    法定代理人  張木全
    訴訟代理人  張雪梅
    被      告  甲○○
    訴訟代理人  乙○○
右當事人間請求清償債務事件，本院判決如左：
      主      文
被告應連帶給付原告新台幣佰肆拾柒萬仟肆佰零肆元，及自民國九十年一月三日
起至清償日止，按年息百分之八點九七五計算之利息，及自民國九十年二月三日起至
清償日止，逾期六個月以內者，按上開利率百分之十，逾期超過六個月者，按上開利
率百分之二十計算之違約金。
訴訟費用由被告連帶負擔。
本判決於原告以新台幣壹佰壹拾陸萬元為被告供擔保後，得假執行。
      事      實
甲、原告方面：
  一、聲明：如主文第一項所示，並陳明願供擔保請准宣告假執行。
  二、陳述：
  （一）、被告乙○○於民國八十五年九月三日邀同被告甲○○為連帶保證人，向原
          告借款新台幣（下同）三百八十八萬元，借款期間自八十五年九月三日起
          至一百年九月三日止，約定利息按年息百分之九點五計算，如逢利率調整
          時，原告得隨時調整借款利息（本件貸款自八十九年二月三日起，利息調
          降為年息百分之八點九七五），且逾期清償在六個月以內者，按上開利率
          百分之十，逾期超過六個月者，按上開利率百分之二十計付違約金，若未
          依約按期償還，則喪失期限利益，視為全部到期。
  （二）、被告乙○○於借款後未依約按期清償，屢經催討無效，本件借款視為全部
          到期，扣除已獲償部分本金四十萬六千五百九十六元及至九十年一月二日
          止之利息外，被告乙○○應給付原告三百四十七萬三千四百零四元，及自
          九十年一月三日起至清償日止，按年息百分之八點九七五計算之利息，及
          自九十年二月三日起至清償日止，逾期六個月以內者，按上開利率百分之
          十，逾期超過六個月者，按上開利率百分之二十計算之違約金，而另名被
          告甲○○為被告乙○○之連帶保證人，依法負有連帶清償責任，為此本於
          消費借貸及連帶保證之法律關係提起本件訴訟，請求判如聲明。
  三、證據：提出擔保放款借據影本一份、放款帳卡影本一份、交易明細一份。
乙、被告方面：
  一、聲明：請求駁回原告之訴及其假執行之聲請。
  二、陳述：被告有欠此筆錢，利息亦確實繳至九十年一月二日，現因經濟不景氣才
      有所拖欠，就欠錢之部分被告會還，但利息部分約定太高，希望能比照其他銀
      行將利息降至年息百分之六點五，至於違約金部分則不願意繳納。
  三、證據：提出彰化商業銀行催告書、放款帳戶一覽表各一份。
      理      由
一、本件原告支付命令聲請狀第一項，原係請求被告連帶給付原告「新台幣佰肆拾
    柒萬仟肆佰零肆元，及自民國九十年一月十三日起至清償日止，按年息百分之
    九點五計算之利息，其逾期六個月以內者，按上開利率百分之十，逾期超過六個
    月者，按上開利率百分之二十計算之違約金。」，嗣經被告對該支付命令提出異
    議，而以支付命令之聲請視為起訴後，將聲明改為請求「被告應連帶給付原告新
    台幣佰肆拾柒萬仟肆佰零肆元，及自民國九十年一月三日起至清償日止，按
    年息百分之八點九七五計算之利息，及自民國九十年二月三日起至清償日止，逾
    期六個月以內者，按上開利率百分之十，逾期超過六個月者，按上開利率百分之
    二十計算之違約金。」，原告為此訴之變更核與民事訴訟法第第二百五十五條第
    一項第三款之規定相符，應予准許。
二、原告主張被告乙○○於八十五年九月三日邀同被告甲○○為連帶保證人，向原告
    借款三百八十八萬元，借款期間自八十五年九月三日起至一百年九月三日止，但
    被告乙○○於借款後未依約按期清償，原告除已獲償部分本金四十萬六千五百九
    十六元及至九十年一月二日之利息外，其餘部分未獲清償等事實，為被告所不爭
    執，並據原告提出與所述相符之擔保放款借據影本、放款帳卡影本、交易明細各
    一份為證，堪信為真。被告雖另辯稱利息部分約定太高，希望能比照其他銀行將
    利息降至年息百分之六點五，且不願意繳納違約金云云，惟核兩造所簽訂擔保放
    款借據第二條之規定，明白載有「本借款利息以年息百分之九點五按月計付，未
    按月支付利息或到期不履行時，逾期在六個月內，另按原利率百分之十，逾期超
    過六個月以上，其超過者部分另按原利率百分之二十加付違約金，但如逢利率調
    整時貴會（即原告）得隨時調整借款利息，借款人絕無異議‧‧‧。」等語，是
    原告依上開約款請求被告給付違約金並據以計算利息之利率，皆屬有據，被告之
    辯語與兩造簽訂之契約內容並不相符，並不足採。
三、從而，原告依消費借貸及連帶保證之法律關係，請求被告應連帶給付原告三百四
    十七萬三千四百零四元，及自九十年一月三日起至清償日止，按年息百分之八點
    九七五計算之利息，及自九十年二月三日起至清償日止，逾期六個月以內者，按
    上開利率百分之十，逾期超過六個月者，按上開利率百分之二十計算之違約金，
    為有理由，應予准許。
四、原告陳明願供擔保請求宣告假執行，經核並無不合，爰酌定相當擔保金額准許之
    。
五、據上論結，原告之訴為有理由，依民事訴訟法第八十五條第二項、第三百九十條
    第二項，判決如主文。
中      華      民      國    九十      年      十一      月      八    日
                                  臺灣桃園地方法院民事第一庭
~B審判長法  官  陳世宗
~B      法  官  邱育佩
~B      法  官  許炎灶
右為正本係照原本作成
如對本判決上訴，須於判決送達後廿日內向本院提出上訴狀
中      華      民      國    九十      年      十一      月      八    日
~B  法院書記官  蘇   萱


司法院資訊處製作；財團法人民間司法改革基金會備份。
